# 请教版主大大，营改增后集团内部处置不动产

提问人：chuyazhou 时间：2017-06-30 16:25:18
营改增后，母公司对于之前年度不动产选择简易计税办法，差额纳税。本期以一栋不动产向子公司增资，该不动产评估价格 100 元，投资协议约定的价值也是 100 元，不动产原账面价值 50 元，母公司纳增值税税50*5%=2.5元，本期母公司纳税申报增值税：销项 5元，可抵扣进项2.5元（因选用差额纳税），开具的增值税专用发票上载明销项税额 5 元，故子公司 5 元可抵扣进项，这样母公司确认长投=100元+2.5元=102.5元， 50 元处置损益，子公司确认 100 元不动产价值， 5 元可抵扣进项税，计入资本公积 105 元。这样如何进行下一步处理，在编制合并报表时可否将子公司多出的2.5元资本公积确认为合并报表中的收益-营业外收入，因为国家税收政策的变化导致经济利益流入主体？个别报表中的处理是否正确？

回答人：chenyiwei
在合并报表层面，将集团内部投资行为导致的额外可抵扣进项税额2.5确认为营业外收入的做法，理论上比较合理。